臺灣桃園地方法院刑事裁定
111年度撤緩字第389號
聲  請  人  臺灣桃園地方檢察署檢察官 
受  刑  人  鄒季青


上列聲請人因受刑人犯妨害秩序案件（臺灣桃園地方法院111年
度審簡字第55號），聲請撤銷緩刑之宣告（111年度執聲字第237
2號），本院裁定如下：
    主  文
鄒季青之緩刑宣告撤銷。
    理  由
一、聲請意旨略以：受刑人鄒季青因妨害秩序案件，經本院於民
    國111年1月17日以111年度審簡字第55號判決判處有期徒刑6
    月，緩刑2年，緩刑期間付保護管束，並應向指定之政府機
    關、政府機構、行政法人、社區或其他符合公益目的之機構
    或團體，提供40小時之義務勞務，及接受法治教育2場次，
    嗣於111年3月16日確定在案。詎於緩刑期內經多次合法傳喚
    均未到案履行緩刑條件及執行保護管束，已合於刑法第75條
    之1第1項第4款所定撤銷緩刑宣告之原因，爰依刑事訴訟法
    第476條規定，聲請撤銷緩刑宣告等語。
二、按緩刑宣告，得斟酌情形，命犯罪行為人向指定之政府機關
    、政府機構、行政法人、社區或其他符合公益目的之機構或
    團體，提供40小時以上240小時以下之義務勞務；受緩刑之
    宣告而違反第74條第2項第1款至第8款所定負擔情節重大者
    ，足認原宣告之緩刑難收其預期效果，而有執行刑罰之必要
    者，得撤銷其宣告，刑法第74條第2項第5款、第75條之1第1
    項第4款亦分別定有明文。又所謂「情節重大」，係指受判
    決人顯有履行負擔之可能，而隱匿或處分其財產、故意不履
    行、無正當事由拒絕履行或顯有逃匿之虞等情事而言（刑法
    第75條之1第1項第4款立法理由參照）。
三、經查：
　㈠受刑人因前揭妨害自由案件，經本院於111年1月27日以111年
    度審簡字第55號判決判處有期徒刑6年，並應於緩刑期間內
    向指定之政府機關、政府機構、行政法人、社區或其他符合
    公益目的之機構或團體，提供40小時之義務勞務，並應接受
    2場次之法治教育課程，緩刑期間付保護管束，並於111年3
    月16日確定等情，有該判決及臺灣高等法院被告前案紀錄表
    在卷可參。　
　㈡又上開判決確定後，受刑人於111年4月25日至臺灣桃園地方
    檢察署執行，聲請人於當日告知受刑人應於111年5月17日到
    場參加義務勞務行政說明會，然因受刑人未於111年5月17日
    參加上開說明會，聲請人於111年5月13日以桃檢維管111執
    護勞165字第1119053450號函告誡受刑人，並命受刑人應於1
    11年5月25日上午9時許向財團法人桃園市私立路得啟智樂園
    報到履行義務勞務等語，聲請人又於111年5月25日以桃檢秀
    管111執護勞165字第1119058401號函告誡受刑人，並命受刑
    人應於111年6月8日上午9時許向財團法人桃園市私立路得啟
    智樂園報到履行義務勞務40小時，並應於111年9月24日前完
    成等語，上開告誡函已向受刑人位於桃園市○○區○○路0段000
    巷00號8樓之住所為合法送達，聲請人又於111年7月1日以桃
    檢秀管111執護勞165字第1119073986號函告誡受刑人，並督
    促受刑人應於履行期間內完成義務勞務40小時等語，上開告
    誡函已向受刑人位於桃園市○○區○○路0段000巷00號8樓之住
    所為合法送達，聲請人又於111年8月2日以桃檢秀管111執護
    勞165字第1119088777號函告誡受刑人，並督促受刑人應於
    履行期間內完成義務勞務40小時等語，上開告誡函已向受刑
    人位於桃園市○○區○○路0段000巷00號8樓之住所為合法送達
    ，聲請人又於111年9月6日以桃檢秀管111執護勞165字第111
    9102971號函告誡受刑人，並督促受刑人應於履行期間內完
    成義務勞務40小時等語，上開告誡函已向受刑人位於桃園市
    ○○區○○路0段000巷00號8樓之住所為合法送達，然受刑人迄
    今未履行任何義務勞務之時數等情，業經本院核閱臺灣桃園
    地方法院檢察署111年度執護勞字第165號觀護卷宗屬實，足
    見受刑人經合法傳喚均未遵期參加義務勞務行政說明會，亦
    未履行任何義務勞務，且參酌受刑人於上開緩刑期內付保護
    管束期間，並無在監或在押情形等情，此有臺灣高等法院在
    監在押全國紀錄表附卷可憑，難認受刑人有何未參加義務勞
    務行政說明會之正當理由，足徵受刑人確有未於緩刑期間向
    指定機構履行義務勞務，違反刑法第74條第2項第5款所定負
    擔之情形。再者，聲請人指定受刑人履行義務勞務之期限為
    111年4月25日至111年9月24日，長達5月，若以受刑人每日
    履行4小時計算，僅需10工作日，即可履行完畢，相較於受
    刑人遭宣告之有期徒刑6月刑期，對於受刑人應屬十分有利
    。又受刑人既未對上開刑事判決提起上訴，致該案因而確定
    ，可徵受刑人已折服該案判決，並對該判決所定之緩刑負擔
    條件予以認同，復又查無其有何正當理由而無法遵期執行義
    務勞務，可見受刑人顯無履行該案判決所命向檢察官指定之
    政府機關、政府機構、行政法人、社區或其他符合公益目的
    之機構或團體提供40小時義務勞務之意，足認受刑人違反緩
    刑條件之情節重大，無從預期受刑人猶能恪遵相關法令規定
    ，亦見原宣告之緩刑難收預期之效，因認有執行刑罰之必要
    ，核與刑法第75條之1第1項第4款之規定相符。從而，聲請
    人聲請撤銷受刑人上開緩刑之宣告，於法有據，應予准許。
四、依刑事訴訟法第476條，刑法第75條之1第1項第4款，裁定如
    主文。
中　　華　　民　　國　　111 　年　　12　　月　　19　　日
                  刑事第十庭    法　官　陳愷璘
以上正本證明與原本無異。
如不服本裁定，應於裁定送達後5 日內向本院提出抗告狀。
　　　　　　　　　　　　　　　  書記官　劉世揚　　　　　
中　　華　　民　　國　　111 　年　　12　　月　　19　　日